【裁判字號】    98,交易,332
【裁判日期】    980831
【裁判案由】    公共危險
【裁判全文】
臺灣臺北地方法院刑事判決             98年度交易字第332號
公  訴  人  臺灣臺北地方法院檢查署檢察官
被      告  甲○○
上列被告因公共危險案件，經檢察官提起公訴（九十八年度偵字
第一二二四一號），本院判決如下：
    主  文
甲○○服用酒類，不能安全駕駛動力交通工具而駕駛，累犯，處
罰金新臺幣拾貳萬元，如易服勞役，以新臺幣壹仟元折算壹日。
    事  實
一、甲○○前於民國九十五年間因詐欺案件，經臺灣板橋地方法
    院以九十五年度易字第二一三一號判處有期徒刑三月確定，
    並以九十六年度聲減字第三一九八號裁定減為有期徒刑一月
    又十五日確定，於九十六年九月十四日易科罰金執行完畢。
    復於九十五年間因酒後駕車案件，經臺灣士林地方法院以九
    十五年度士交簡字第二一０六號判處罰金銀元二萬六千元（
    即新臺幣七萬八千元）確定，並以九十六年度聲減字第八０
    七號裁定減為罰金新臺幣三萬九千元確定。猶不知悔改，於
    九十八年三月二十一日晚間十時許至翌日凌晨約三時許，在
    臺北縣三重市「好樂迪ＫＴＶ」內飲用啤酒後，明知服用酒
    類，已達不能安全駕駛動力交通工具之程度，竟仍於同年月
    二十二日凌晨三時四十分許，騎乘車號六二０—ＢＦＭ號重
    型機車離開該處，迨同日凌晨四時五分許，行經臺北市萬華
    區○○○○○道時，為警攔檢盤查，發覺其有飲酒、顯然無
    法安全駕駛之情形，嗣經員警測得其於同日凌晨四時十二分
    許之呼氣酒精濃度高達每公升０點八三毫克，始查悉上情。
二、案經臺北市政府警察局萬華分局報請臺灣臺北地方法院檢察
    署檢察官偵查起訴。
    理  由
一、前揭事實，業據被告甲○○於本院審理時坦承不諱，並有呼
    氣酒精濃度檢測單、臺北市政府警察局萬華分局刑法第一百
    八十五條之三案件測試觀察紀錄表及生理平衡檢測表附卷可
    稽。再參考德國、美國之認定標準，對於酒精濃度呼氣已達
    每公升０點五五毫克或血液濃度達百分之０點一一以上，肇
    事率為一般正常人之十倍，實已達「不能安全駕車」之標準
    ，此業經法務部於八十八年五月十八日以八八法檢字第００
    一六六九號函告週知。且酒精對人體造成之影響，於呼氣酒
    精濃度達每公升０點二五毫克（約合體內血液中酒精濃度每
    公升五十亳克或百分之０點０五）時，將造成輕度中毒，而
    有輕度協調功能降低之症狀，呼氣酒精濃度達每公升０點五
    毫克（約合體內血液中酒精濃度每公升一百亳克或百分之０
    點一）時，即屬輕度到中度中毒，將產生反應較慢、感覺減
    低、影響駕駛等症狀，呼氣酒精濃度達每公升０點七五毫克
    （約合體內血液中酒精濃度每公升一百五十亳克或百分之０
    點一五）時，將造成思考、個性行為改變之輕度到中度中毒
    症狀等情，亦有行政院國軍退除役官兵輔導委員會臺北榮民
    總醫院八十八年八月五日（八八）北總內字第二六八六八號
    函足憑。被告於前揭時、地飲用酒類已達呼氣酒精濃度每公
    升０點八三亳克之程度，而有思考、個性行為改變等輕度到
    中度中毒症狀，猶騎乘前開機車，行經臺北市萬華區○○○
    ○○道時，為警攔檢盤查，發覺其有飲酒、顯然無法安全駕
    駛之情形，業如前述，足認其酒後狀態顯已達於對車輛駕駛
    行為失其必要之注意力、反應力、操控力、判斷力及感知能
    力之不能安全駕駛動力交通工具之程度。綜上所述，本件事
    證明確，被告犯行洵堪認定，應予依法論科。
二、核被告所為，係犯刑法第一百八十五條之三服用酒類不能安
    全駕駛動力交通工具而駕駛罪。又其前於九十五年間因詐欺
    案件，經臺灣板橋地方法院以九十五年度易字第二一三一號
    判處有期徒刑三月確定，並以九十六年度聲減字第三一九八
    號裁定減為有期徒刑一月又十五日確定，於九十六年九月十
    四日易科罰金執行完畢，此有臺灣高等法院被告前案紀錄表
    可按，其於五年以內故意再犯有期徒刑以上之罪，為累犯，
    依刑法第四十七條第一項規定，加重其刑。爰審酌被告前於
    九十五年間因酒後駕車案件，經臺灣士林地方法院以九十五
    年度士交簡字第二一０六號判處罰金銀元二萬六千元（即新
    臺幣七萬八千元）確定，並以九十六年度聲減字第八０七號
    裁定減為罰金新臺幣三萬九千元確定，竟不思悔改，於九十
    八年三月間再犯本案，且於同年四月間又因酒後駕車為警查
    獲（嗣經臺灣板橋地方法院以九十八年度交簡字第二四二０
    號判處罰金新臺幣七萬元確定），顯然藐視法令，而本次於
    呼氣酒精濃度高達每公升０點八三毫克之狀態下，猶騎乘機
    車，對往來之人車具有高度危險性，顯然漠視、輕忽他人之
    生命、財產安全，惡性固屬非輕，然此次幸未因酒後駕車肇
    事致人死傷，犯後復坦承犯行等一切情狀，量處如主文所示
    之刑，並諭知易服勞役之折算標準。
據上論斷，應依刑事訴訟法第二百九十九條第一項前段，刑法第
一百八十五條之三、第四十七條第一項、第四十二條第三項，刑
法施行法第一條之一，判決如主文。
本案經檢察官柯木聯到庭執行職務
中    華    民    國    98    年    8     月    31    日
                  刑事第八庭法  官  陳芃宇
以上正本證明與原本無異。
如不服本判決應於收受送達後10日內向本院提出上訴書狀，並應
敘述具體理由；其未敘述上訴理由者，應於上訴期間屆滿後20日
內向本院補提理由書（均須按他造當事人之人數附繕本）「切勿
逕送上級法院」。
                            書記官  徐鶯尹
中    華    民    國    98    年    9     月    2     日
附錄本案論罪科刑法條全文：
中華民國刑法第185條之3
服用毒品、麻醉藥品、酒類或其他相類之物，不能安全駕駛動力
交通工具而駕駛者，處1年以下有期徒刑、拘役或科或併科15萬
元以下罰金。


司法院資訊處製作；財團法人民間司法改革基金會備份。
